【裁判字號】    90,交訴,14
【裁判日期】    900330
【裁判案由】    公共危險等
【裁判全文】
臺灣雲林地方法院刑事判決                            九十年度交訴字第一四號
    公 訴 人  臺灣雲林地方法院檢察署檢察官
    被    告  甲○○
右列被告因公共危險等案件，經檢察官提起公訴（九十年度偵字第一四０號），本院
判決如左：
    主  文
甲○○服用酒類，不能安全駕駛動力交通工具而駕駛，處有期徒刑月；又因過失傷
害人，處有期徒刑月；又因過失傷害人，處有期徒刑月；又駕駛動力交通工具肇
事，致人受傷而逃逸，處有期徒刑柒月。應執行有期徒刑壹年貳月。
    事  實
一、甲○○於民國（下同）八十九年十二月二十八日下午五時許，在雲林縣斗南往古
    坑方向的天橋與朋友一起喝酒，飲用高梁酒二百五十西西二杯，酒後有頭暈之酒
    醉現象，已達不能安全駕駛動力交通工具之情形，仍於同日晚上六時許，駕駛車
    號二Ａ－六二九三號自小客車，自飲酒處所開車前往斗南鎮○○○○○路，沿雲
    林縣大埤鄉○○○道路由北往南方向行駛。甲○○本應注意，汽車行駛時，駕駛
    人應注意車前狀況，並隨時採取必要之安全措施，而依當時情形，並無不能注意
    之情形，詎甲○○因飲用酒類後其注意力、判斷力及反應能力降低，疏於注意及
    此，於同日晚上六時十分許，途經上揭台一線道路與大埤路交岔路口時，未發現
    乙○○駕駛車號Ｃ三－０八五三號自小客車搭載其子丙○○，於上開路口等待綠
    燈通行，致甲○○之小客車自後追撞乙○○之小客車，造成乙○○受有左胸挫傷
    、左側第二、第三肋骨骨折，丙○○受有頭部挫傷併臉部多處擦傷之傷害。甲○○明知發生車禍致乙○○、丙○○受傷，負有救護之義務，竟未對乙○○及丙○○施以救護，反而駕車逃逸，並於往上開大埤路方向逃逸時，再撞及同樣在上開
    路口等候紅綠燈之丁○○所騎乘之車號ＬＴＢ－八六一號機車，亦造成丁○○受
    有頭部挫傷、臉部多處挫裂傷及右手挫裂傷之傷害。嗣經警循線查獲，並測得甲○○呼氣酒精濃度達每公升０．九四毫克。
二、案經乙○○、丙○○、丁○○訴由雲林縣警察局斗南分局報請臺灣雲林地方法院
    檢察署檢察官偵查起訴。
    理  由
一、右揭事實，業據被告甲○○先後於警訊及偵審中坦白承認，核與告訴人乙○○、
    丁○○於警訊及審理中之指述，均相吻合，並有診斷證明書、道路交通事故調查
    報告表及現場照片等在卷可資佐證。而告訴人乙○○、丙○○、丁○○確因本件
    車禍受有如事實欄所載之傷害，亦有診斷證明書三紙在卷可稽。且警方於發生車
    禍當日晚上六時四十九分許對被告施以酒精濃度測試，其吐氣所含酒精成分為每
    公升０．九四毫克，此有測試報告單一紙在卷可稽，依卷附之法務路法醫研究所
    八十七年十二月七日法醫所八七文理字０六一一號函所示，血中酒精濃度酒精零
    級代謝率每小時為０．０一至０．０一五％（ｗ／ｖ），往前推算四十九分鐘，
    足認被告於同日晚上六時許，開始駕車時之吐氣所含酒精成分應為每公升０．九
    六五毫克（換算成血液中酒精濃度為每百毫升一九三毫克），行為狀態已是明顯
    酒醉、噁心、步履蹣跚，此有酒後血中濃度與行為表現譜之關係表附表可參，核
    與卷附之「刑法第一百八十五條之三案件測試觀察紀錄表」記載，被告被查獲時
    於劃定直線無法正常行走，顯無法為正常操控駕駛等情相符，是被告甲○○當時
    已呈酒醉不能安全駕駛動力交通工具之狀態，若駕駛動力工具，極易釀成車禍，
    造成人員傷亡，而危及公眾行車之安全，此為被告所認識而仍為之，是其公共危
    險犯行，堪以認定。按汽車行駛時，駕駛人應注意車前狀況，並隨時採取必要之
    安全措施，且酒醉不得駕車，道路交通安全規則第九十四條第三項、第一百十四
    條第二款分別定有明文，被告甲○○身為汽車駕駛人，自應注意上開規定並遵守
    之。又依卷附之道路交通事故調查報告表所載，當時並無不能注意之情事，被告
    竟疏未注意防免而肇事致人受傷，其有過失甚明。而告訴人等確因本件車禍受傷
    ，已詳述如前，是被告之犯行與告訴人等之傷害間，顯有相當因果關係，被告之
    犯行堪以認定。
二、核被告所為，係犯刑法第一百八十五條之三、第二百八十四條第一項及第一百八
    十五條之四之罪。被告一過失行為致乙○○、丙○○受傷，係一行為觸犯數罪名
    ，屬想像競合，應依刑法第五十五條之規定，論以一過失傷害罪。其所犯之酒後
    駕車、致乙○○及丙○○受傷之過失傷害、肇事逃逸及逃逸過程中再致丁○○受
    傷之過失傷害各罪間，犯意各別、罪名互殊，應予分論併罰。被告酒醉駕車致人
    受傷，就過失傷害罪部分，依道路交通管理處罰條例第八十六條第一項規定，加
    重其刑。爰審酌被告犯後坦承犯罪，態度良好，惟酒醉駕車，對交通秩序產生危
    害甚鉅，並因酒醉關係致人受傷，過失程度不輕，且肇事後逃逸，惡性重大，及
    未與告訴人等達成和解等一切情狀，量處如主文所示之刑，並定其應執行刑。
據上論斷，應依刑事訴訟法第二百九十九條第一項前段，刑法第一百八十五條之三、
第二百八十四條第一項、第一百八十五條之四、第五十五條、第五十一條第五款，道
路交通管理處罰條例第八十六條第一項，罰金罰鍰提高標準條例第一條前段，判決如
主文。
本案經檢察官黃裕峰到庭執行職務
中      華      民      國    九十      年      三      月    三十    日
                                              臺灣雲林地方法院刑事第一庭
                                                  法  官  劉  為  丕
右正本證明與原本無異。
如不服本判決，應於判決送達後十日內向本院提出上訴狀( 應附繕本 )。
                                                  書記官  蕭  應  欽
中      華      民      國      九十      年      三      月    三十    日
刑法第一百八十五條之三
服用毒品、麻醉藥品、酒類或其他相類之物，不能安全駕駛動力交通工具而駕駛者，
處一年以下有期徒刑、拘役或三萬元以下罰金。
刑法第二百八十四條第一項
  因過失傷害人者，處六月以下有期徒刑、拘役或五百元以下罰金，致重傷者，處一
  年以下有期徒刑、拘役或五百元以下罰金。
刑法第一百八十五條之四
駕駛動力交通工具肇事，致人死傷而逃逸者，處六月以上五年以下有期徒刑。


司法院資訊處製作；財團法人民間司法改革基金會備份。
